【裁判字號】    98,監,440
【裁判日期】    981120
【裁判案由】    選定禁治產人監護人
【裁判全文】
臺灣高雄地方法院民事裁定               98年度監字第440號
聲  請  人  乙○○
上聲請人聲請選定禁治產人監護人事件，本院裁定如下：
    主  文
選定乙○○（男，民國○○年○ 月○ 日生，身分證統一編號：Ｚ000
000000號）為甲○○○之監護人。
聲請程序費用新臺幣壹仟元由聲請人負擔。
    理  由
一、本件聲請意旨略以：聲請人乙○○為甲○○○（女，民國○○
    年○ 月○ 日生，身分證統一編號：Ｚ000000000號）之獨子，
    甲○○○前經本院92年度禁字第26號民事裁定宣告禁治產在
    案，因甲○○○之監護人即其配偶成佩璋已於98年10月15日
    死亡，禁治產人甲○○○係由大陸來台，其父母、祖父母均
    已去世，其三親等內旁系血親尊親屬、四親等內之同輩血親
    ，都在大陸，有些可能已都去世，親屬會議無法召開，為此
    ，聲請選任聲請人即禁治產人之子乙○○為禁治產人甲○○
    ○之監護人。
二、按禁治產人應置監護人；禁治產人之監護人，依配偶、
    父母、與禁治產人同居之祖父母、家長、後死之父或
    母以遺囑指定之人等順序定之；不能依前項規定定其監護人
    時，由法院徵求親屬會議之意見選定之；親屬會議不能召開
    或召開有困難時，依法應經親屬會議處理之事項，由有召集
    權人聲請法院處理之；親屬會議經召開而不為或不能決議時
    ，亦同，民法第1110條、第1111條、第1132條第2 項分別定
    有明文。次按未能依民法第1111條順序定禁治產人監護人時
    ，依同法第1113條第1 項準用第1094條第2 項規定，法院得
    依檢察官、當地社會福利主管機關或其他利害關係人之聲請
    ，就其三親等內旁系血親尊親屬、社會福利主管機關、社會
    福利機構或其他適當之人選定監護人，並得指定監護之方法
    。復按禁治產人之監護人，除應負責養護及治療禁治產人之
    身體外，並為其法定代理人，且負有管理其財產之職責（民
    法第1112條第1 項、第1113條準用第1098條、第1100條），
    法院選定監護人時，自以與禁治產人關係密切，並較受信賴
    者優先選定為宜。
三、經查：聲請人主張甲○○○為其母，甲○○○前經本院92年
    度禁字第26號民事裁定宣告禁治產在案，因甲○○○之監護
    人即其夫成佩璋現已死亡，甲○○○之父母、祖父母均已去
    世，無法定之監護人，且其係由大陸來台，母均已去世，其
    三親等內旁系血親尊親屬、四親等內之同輩血親，都在大陸
    ，有些可能已都去世，親屬會議無法召開等事實，業據聲請
    人提出戶籍謄本2 紙、成佩璋之死亡證明書1 紙、本院92年
    度禁字第26號民事裁定1 件為證，並經證人即禁治產人之媳
    婦詹麗珊到庭證述明確（參照本院98年11月19日訊問筆錄）
    ，應堪信為真正。從而，聲請人聲請為禁治產人甲○○○選
    定監護人，揆諸前揭法條規定，為有理由，應予准許。而禁
    治產人僅育有1 子，即聲請人，則聲請人與禁治產人為母子
    關係，誼屬至親，由其負責護養及照顧禁治產人並管理其財
    產，應能符合禁治產人之利益，自屬適當之人選。執此，本
    院認為由聲請人擔任禁治產人甲○○○之監護人，應屬妥適
    ，爰選定之。
四、依非訟事件法第21條第1項、第24條第1項裁定如主文。
中    華    民    國    98    年    11    月    20    日
                  家事法庭      法  官  郭佳瑛
以上正本係照原本作成。
如對本裁定抗告須於裁定送達後10日內向本院提出抗告狀，並應
繳納抗告費新台幣1000元整。
中    華    民    國    98    年    11    月    20    日
                                書記官  曾小玲


司法院資訊處製作；財團法人民間司法改革基金會備份。
